# 请教陈版关于企业会计制度下理财产品的列示

提问人：niutiao 时间：2019-01-19 11:28:32
请教陈版。关于企业采用企业会计制度下，结构性存款（与利率或者黄金挂钩的），及理财产品应该在报表哪个科目列示呢？另外收益是放财务费用-利息收入，还是投资收益？多谢！

回答人：chenyiwei
《企业会计制度》下对结构性存款可列报为其他货币资金。不确认其衍生工具成份。利息收入列入 “财务费用——利息收入”。